臺灣宜蘭地方法院刑事判決
111年度交易字第141號
公  訴  人  臺灣宜蘭地方檢察署檢察官
被      告  林孟煌


上列被告因公共危險案件，經檢察官提起公訴（111年度偵字第4
658號），被告於本院準備程序中就被訴事實為有罪之陳述，經
告以簡式審判程序之旨，並聽取當事人意見後，經裁定行簡式審
判程序，判決如下：
    主  文
林孟煌駕駛動力交通工具而有吐氣所含酒精濃度達每公升零點二
五毫克以上情形，累犯，處有期徒刑柒月。
    事  實
一、林孟煌前於民國107年間因不能安全駕駛致交通危險罪案件
    ，經本院以107年度交簡字第342號刑事簡易判決判處有期徒
    刑五月確定，於107年8月3日易科罰金執行完畢；復於107年
    間因不能安全駕駛致交通危險罪案件，經本院以107年度交
    易字第235號刑事判決判處有期徒刑十月確定，入監執行後
    於109年1月16日縮短刑期假釋出監付保護管束，已於109年1
    月28日保護管束期滿假釋未經撤銷，未執行之刑視為已執行
    完畢（構成累犯）。詎林孟煌猶不知悔改，於111年6月12日
    中午12時許，在其位於宜蘭縣○○鎮○○街00巷00號住處飲用啤
    酒2瓶後，致呼氣所含酒精濃度已超過每公升0.25毫克之狀
    態，明知服用酒類後，其吐氣所含酒精濃度超過每公升0.25
    毫克以上者，不得駕駛動力交通工具，竟仍於同日下午1時2
    3分前某時許，自該處無照駕駛車牌號碼000-0000號自小貨
    車行駛於道路欲載送水管交予友人，嗣於同日下午1時23分
    許行經蘇澳鎮新馬路與忠孝路路口處紅燈右轉，適為執行巡
    邏勤務員警所見，遂於蘇澳鎮新馬路6巷6號前攔檢，於盤查
    過程發現林孟煌身上酒氣甚濃，並坦承有飲酒，即於同日下
    午1時26分對林孟煌進行呼氣酒精濃度檢測，測得其呼氣所
    含酒精濃度達每公升0.38毫克。
二、案經宜蘭縣政府警察局蘇澳分局報請臺灣宜蘭地方檢察署檢
    察官偵查起訴，被告於本院準備程序中就被訴事實為有罪之
    陳述，經裁定進行簡式審判程序。
    理  由
壹、程序部分：
    本件被告林孟煌所犯係死刑、無期徒刑、最輕本刑為三年以
    上有期徒刑以外之罪，其於審理中就被訴事實為有罪之陳述
    ，經本院告知簡式審判程序之旨，並聽取公訴人、被告之意
    見後，依刑事訴訟法第二百七十三條之一第一項規定，裁定
    進行簡式審判程序並為審理判決，且依刑事訴訟法第二百七
    十三條之二、第一百五十九條第二項之規定，不適用第一百
    五十九條第一項關於排除傳聞證據、第一百六十一條之二關
    於當事人、代理人、辯護人或輔佐人就證據調查之範圍、次
    序及方法表示意見之規定、第一百六十一條之三關於調查被
    告自白的限制之規定、第一百六十三條之一關於聲請調查證
    據的程式之規定、第一百六十四條至第一百七十條關於證據
    調查方法等傳聞法則有關限制證據能力之相關規定，合先敘
    明。
貳、認定被告犯罪所憑證據及論罪科刑部分：
一、認定被告犯罪所憑證據及理由：
　　上開犯罪事實，業據被告林孟煌於警詢、偵查及本院審理中
    坦承不諱（見偵查卷第9至10、25至26頁；本院卷第34至35
    、40至42頁），並有宜蘭縣政府警察局蘇澳分局當事人酒精
    測定紀錄表1紙、宜蘭縣政府警察局舉發違反道路交通管理
    事件通知單影本4紙、證號查詢駕駛人資料、車輛詳細資料
    報表各1紙附卷可稽（見偵查卷第11至13、19至20頁），足
    認被告前揭任意性自白核與事實相符，應堪採信。從而，本
    件事證已臻明確，被告前開酒駕公共危險犯行堪以認定，應
    予依法論科。
二、論罪科刑部分：
（一）核被告所為，係犯刑法第一百八十五條之三第一項第一款
      之吐氣所含酒精濃度達每公升0.25毫克以上而駕駛動力交
      通工具罪。
（二）被告有如犯罪事實欄所載之犯罪科刑及執行情形，分別於
      107年8月3日易科罰金執行完畢；另入監執行後於109年1
      月16日縮短刑期假釋出監付保護管束，於109年1月28日保
      護管束期滿假釋未經撤銷，未執行之刑視為執行完畢，有
      臺灣高等法院被告前案紀錄表、檢察官執行指揮書電子檔
      紀錄、各該案件刑事判決書、刑事裁定、被告在監在押紀
      錄表在卷足稽，其於受徒刑執行完畢後，五年內再犯有期
      徒刑以上之本件不能安全駕駛致交通危險犯行，符合刑法
      第四十七條第一項所規定之累犯，公訴人就被告本案構成
      累犯之事實及應加重其刑事項已為主張並具體指出證明方
      法，又參酌司法院大法官會議第七七五號解釋、最高法院
      110年度台上大字第5660號裁定意旨，審酌被告前揭經執
      行完畢之前案與本案所犯不能安全駕駛致交通危險罪罪質
      相同，足徵被告未能因前案受刑事追訴處罰後產生警惕作
      用，又再為本案犯罪，其就相同之不能安全駕駛致交通危
      險罪具特別惡性，刑罰之反應力顯然薄弱，認本案加重最
      低本刑尚無罪刑不相當之情形，被告之人身自由並未因此
      遭受過苛之侵害，爰依前開說明及刑法累犯之規定加重其
      刑。　　
（三）爰以行為人之責任為基礎，審酌被告除如犯罪事實欄所載
      不能安全駕駛致交通危險案件，經法院判處罪刑確定之犯
      罪紀錄外，尚於100年間因不能安全駕駛致交通危險罪案
      件，經臺灣桃園地方法院以100年度桃交簡字第857號刑事
      簡易判決判處有期徒刑二月確定，有臺灣高等法院被告前
      案紀錄表在卷足憑（累犯部分不重複評價），素行難認良
      好，被告竟仍不知引以為戒，再於服用酒類吐氣所含酒精
      濃度達每公升0.25毫克以上，仍無照駕駛自小貨車行駛於
      道路，不顧公眾之安危，罔顧酒後駕車對道路交通安全及
      社會利益產生之危害顯然未知警惕，應予嚴懲；另考量被
      告之犯罪動機、目的，及被告為國小畢業之智識程度（警
      詢及審理自陳），從事鐵工、家中有一子已成年在外居住
      、目前獨居、經濟狀況勉持、月收入不一定之生活狀況（
      被告於審理中自陳，見本院卷第40至41頁），暨其酒後駕
      駛車輛種類為自小貨車之危害性、酒後駕駛酒測值達每公
      升0.38亳克之酒醉程度，幸未發生交通事故，並念其犯後
      自始坦承犯行之犯後態度等一切情狀，量處如主文所示之
      刑，以示警懲。
據上論斷，應依刑事訴訟法第二百八十四條之一、第二百七十三
條之一第一項、第二百九十九條第一項前段，刑法第一百八十五
條之三第一項第一款、第四十七條第一項，刑法施行法第一條之
一第一項，判決如主文。
本案經檢察官韓茂山提起公訴，檢察官劉憲英到庭執行職務。
中　　華　　民　　國　　111 　 年　　8 　　月　　8　　日
                  刑事第四庭  法  官　林惠玲
以上正本證明與原本無異。
如不服本判決應於收受本判決後20日內向本院提出上訴書狀，並
應敘述具體理由。若未敘述理由者，應於上訴期間屆滿後20日內
向本院補提理由書狀(均須按他造當事人之人數附繕本)。
                              書記官　陳蒼仁
中　　華　　民　　國　   111　　年　　8　　月　　8　　日
附錄本案論罪法條全文：
中華民國刑法第一百八十五條之三
駕駛動力交通工具而有下列情形之一者，處二年以下有期徒刑，
得併科二十萬元以下罰金：
一、吐氣所含酒精濃度達每公升零點二五毫克或血液中酒精濃度
    達百分之零點零五以上。
二、有前款以外之其他情事足認服用酒類或其他相類之物，致不
    能安全駕駛。
三、服用毒品、麻醉藥品或其他相類之物，致不能安全駕駛。
因而致人於死者，處三年以上十年以下有期徒刑；致重傷者，處
一年以上七年以下有期徒刑。
曾犯本條或陸海空軍刑法第五十四條之罪，經有罪判決確定或經
緩起訴處分確定，於五年內再犯第一項之罪因而致人於死者，處
無期徒刑或五年以上有期徒刑；致重傷者，處三年以上十年以下
有期徒刑。